最　高　行　政　法　院　裁　定　　　　　　　　　　九十一年度裁字第八八四號
　　上　訴　人　乙　○
　　訴訟代理人　壬○○
　　上　訴　人　庚○○
　　　　　　　　辛○○
　　　　　　　　丙○○
　　　　　　　　丁○○
　　　　　　　　戊○○
　　兼 右五 人
　　訴訟代理人　己○○
　　被 上訴 人　財政部臺灣省南區國稅局
　　代　表　人　甲○○
右當事人間因遺產稅事件，上訴人對於中華民國九十年五月二十三日高雄高等行政法
院八十九年度訴字第三四五號判決，提起上訴，本院裁定如左：
　　主  文
上訴駁回。
上訴審訴訟費用由上訴人負擔。
　　理  由
按對於高等行政法院判決之上訴，非以其違背法令為理由，不得為之，行政訴訟法第
二百四十二條定有明文。依同法第二百四十三條第一項規定，判決不適用法規或適用
不當者，為違背法令；而判決有第二百四十三條第二項所列各款情形之一者，其判決
當然違背法令。又提起上訴，應以上訴狀表明上訴理由並應添具關於上訴理由之必要
證據，復為同法第二百四十四條第一項第四款及第二項所明定。準此，當事人提起上
訴，如以原判決有行政訴訟法第二百四十三條第一項不適用法規或適用不當為理由時
，其上訴狀應有具體之指摘，並揭示該法規之條項或其內容；如以原判決有第二百四
十三條第二項所列各款情形之當然違背法令為理由時，其上訴狀應揭示合於該款之事
實。如上訴狀未依此項方法表明，或其所表明者，顯與上開法條規定之情形不相合時
，即難認為已對原審判決之違背法令有具體之指摘，其上訴自難認為合法。本件上訴
人主張：遺產及贈與稅法第十七條第一項第六款所定「繼續經營農業生產」，應指繼
承人所繼承農地在遺產稅申報期間內之使用狀態而言，此乃前行政法院八十一年度判
字第三八六號判決所持之見解。本件被繼承人曾清連於民國八十七年十一月十九日死
亡，遺產稅申報期間至八十八年四月十九日終止。上訴人縱於八十八年四月十五日始
將系爭土地收回自行經營使用，亦為「申報期間內」由繼承人作農業使用。原判決以
上訴人八十八年二月二十六日申報遺產稅之「期日」，誤解為「申報期間內」，難謂
適法。又證人鄧麗雪證稱系爭土地（原包括屏東縣長治鄉○○○段一二三、一二四、
一二四之一地號土地）部分農作物已收割，部分還作種植農作物，原判決即稱全部非
由繼承人經營農業，純屬臆測，有違前行政法院三十九年判字第二號、六十一年判字
第七○號、六十二年判字第四○二號之判例。再者，依民法第四百六十條：「耕作地
之出租人終止契約者，應以收益季節後次期作業開始之時日，為契約之終止期。」之
規定，旨在減少經濟上之損害，上訴人格於強制規定，始經協商調解終止租契約，尚
非無繼續農業使用之意願及事實。系爭土地雖由被繼承人於生前出租，惟繼承人於繼
承事實發生後，即收回供農業生產，難謂無繼承事實發生時農業發展條例第三十一條
暨遺產及贈與稅法第十七條第一項第六款規定之適用云云。經核上開事實及理由，業
據上訴人在原審起訴時提出主張，並經原判決審酌論駁甚詳。原判決以上訴人等繼承
系爭土地後至遺產稅申報時，並非由繼承人繼續經營農業；縱屬農業用地，且繼承人
嗣後亦有自行經營農業，亦與行為時遺產及贈與稅法第十七條第一項第六款所定應自
遺產總額中扣除之遺產之要件不合，被上訴人否准此部分之申報，並無違誤，訴願決
定予以維持，亦無不合，因將上訴人之訴駁回，經核尚不生違背法令之問題。上訴論
旨，並未具體指摘原判決究有何不適用法則或如何適用不當之情事，所引民法第四百
六十條係有關耕地租約終止期之規定，核與本件無涉，其仍執前詞主張系爭土地符合
繼承事實發生時農業發展條例第三十一條與行為時遺產及贈與稅法第十七條第一項第
六款所定應自遺產總額中扣除之遺產，指摘原判決違背法令，參照首揭規定，其上訴
顯難認為合法，應予駁回。
據上論結，本件上訴為不合法，爰依行政訴訟法第二百四十九條第一項前段、第一百
零四條、民事訴訟法第九十五條、第七十八條、第八十五條第一項前段，裁定如主文
。
中　　華　　民　　國　　九十一　　　年　　　九　　　　月　　　五　　　　日
                    最 高 行 政 法 院  第 四 庭
                                審 判 長 法  官　　　廖　政　雄
                                         法  官　　　趙　永　康
                                         法  官　　　林　清　祥
                                         法  官　　　鍾　耀　光
                                         法  官      姜  仁  脩
右  正  本  證  明  與  原  本  無  異
　　　　　　　　　　　　　　　　　　　　 法院書記官　蘇　金　全
中　　華　　民　　國　　九十一　　　年　　　九　　　　月　　　九　　　　日
